【裁判字號】    98,勞抗,4
【裁判日期】    980623
【裁判案由】    確認僱傭關係存在
【裁判全文】
臺灣高等法院臺中分院民事裁定  98年度勞抗字第4號
抗  告  人  乙○○
送達代收人  楊承彬律師
相  對  人  有限責任台中市第二信用合作社
法定代理人  甲○○
上列當事人間確認僱傭關係存在事件，抗告人對於中華民國98年
5月21日臺灣臺中地方法院98年度補字第749號所為裁定提起抗告
，本院裁定如下：
    主  文
原裁定廢棄，發回臺灣臺中地方法院。
    理  由
一、按訴訟標的之價額，由法院核定。核定訴訟標的之價額，以
    起訴時之交易價額為準；無交易價額者，以原告就訴訟標的
    所有之利益為準。法院因核定訴訟標的之價額，得依職權調
    查證據。第1項之核定，得為抗告，民事訴訟法第77條之1定
    有明文。又按因定期給付或定期收益涉訟，以權利存續期間
    之收入總數為準；期間未確定時，應推定其存續期間。但其
    期間超過10年者，以10年計算，同法第77條之10亦有明文。
二、本件抗告人於原法院起訴主張：伊自民國（下同）72年5月2
    日起受僱於相對人，迄今已二十餘年，相對人為規避即將屆
    至之退休金給付義務，前於96年間非法解雇伊，經伊訴請本
    院以97年度勞上字第 5號判決確認兩造間之僱傭關係存在，
    並經最高法院以97年度台上字第2624號裁定駁回相對人之上
    訴，而告確定。詎料，相對人竟又另藉詞自98年 3月31日起
    非法解雇伊，且未給付98年3月份之薪資新台幣（下同）48,
    470元，故聲明求為判決：(一)確認兩造間之僱傭關係存在。
    (二)相對人應給付伊48,470元；及自98年4月5日起，按月於每
    月5日給付伊 48,470元，至被告同意伊回復原職繼續執行職
    務之日止。原法院略以：(1)扣除服役時間，抗告人距勞動基
    準法（下稱勞基法）退休期間尚有11年餘，依民事訴訟法第
    77條之10規定，兩造間既無特定之僱傭期間，抗告人之權利
    存續期間自應以10年為計算基準，故抗告人聲明第1項確認
    僱傭關係存在之訴訟標的價額核定為5,816,400元（48,470
    1210＝5,816,400）。(2)又抗告人訴之聲明第2項前半段
    請求相對人給付已到期未支付之薪資48,470元部分，為已確
    定之薪資金額請求，自應依法繳納裁判費。(3)另抗告人訴之
    聲明第2項後半段請求相對人自98年4月5日起按月給付薪資
    48,470元部分，為聲明第1項確認之訴之實質給付內容，不
    另計訴訟標的價額。綜上計算，本件訴訟標的價額經核定為
     5,864,870元，依民事訴訟法第77條之13規定，應徵第一審
    裁判費59,113元。而裁定限期命抗告人補繳裁判費。
三、按勞工工作25年以上者，得自請退休，勞基法第53條第2款
    定有明文。查「抗告人自72年5月2日起受僱於相對人合作社
    ，扣除自74年1月26日起至75年11月27日止之服兵役期間，
    抗告人繼續工作至99年3月2日止，即符合勞基法第53條第2
    款所訂得予自請退休之年齡」，為兩造於上開前訴訟中經法
    官協議兩造進行爭點整理後所不爭執（參見本件原法院卷第
    10至18頁所附上開本院判決影本），則抗告人距勞基法退休
    期間顯非如上開原裁定所指之「尚有11年餘」（按抗告人為
    54年1月15日生，至109年時滿55歲，故推測原裁定所謂之「
    尚有11年餘」，或係因誤以勞基法第53條第1款「工作15年
    以上年滿55歲」之規定適用於本件，而忽略上開同條第2款
    之規定），從而，原裁定謂抗告人之權利存續期間應以10年
    為計算基準，並據以核定抗告人聲明第1項確認僱傭關係存
    在之訴訟標的價額為5,816,400元，進而核定本件全部之訴
    訟標的價額，顯有未合。抗告意旨指摘原裁定不當，求予廢
    棄，為有理由，爰由本院廢棄原裁定，再由原法院重新核定
    正確之訴訟標的價額。
四、據上論結，本件抗告為有理由，爰依民事訴訟法第492條，
    裁定如主文。
中    華    民    國    98    年    6     月    23    日
                  民事第三庭    審判長法  官  陳照德
                                      法  官  李平勳
                                      法  官  朱  樑
以上正本係照原本作成。
不得再抗告。
                                      書記官  陳妙瑋
中    華    民    國    98    年    6     月    23    日
                                                      Ｖ


司法院資訊處製作；財團法人民間司法改革基金會備份。
